臺灣高等法院刑事判決
110年度上易字第771號
上  訴  人  
即  被  告  謝任遠

            劉庚韋  
            黃奕鈞  
            劉原豪  
            白崇賢  
            朱薇樺  
共        同
送 達 代收人  楊擴擧律師
共        同
選任任辯護人  楊擴擧律師
上列上訴人因賭博案件，不服臺灣臺北地方法院109年度易字第2
42號，中華民國110年1月19日第一審判決（起訴案號：臺灣臺北
地方檢察署108年度偵字第20517號、第22456號、第22457號、第
26363號），提起上訴，本院判決如下：
    主  文
上訴駁回。
甲○○、乙○○均緩刑參年。
    事  實
一、己○○自民國107 年間，由真實姓名年籍不詳，綽號「GARY」
    之成年男子（下稱「GARY」）處，得知在不詳地點架設之58
    8 娛樂城、樂盈國際、九州娛樂城、天翔曼尼麻將等可供不
    特定公眾連結登入之博奕網站（下稱合稱本案賭博網站），
    係以提供大陸官方彩票、體育賽事項目投注、麻將等網路線
    上賭博程式，供在網站上註冊會員存款儲值遊戲幣，透過網
    際網路下注簽賭之賭博網站，具有設立外圍客服解決、過濾
    眾多不特定賭客之服務、金流等疑問，及招攬賭客申請本案
    賭博網站會員進行簽賭以獲金錢收入之需求，而有相當營利
    空間。己○○為達使該等賭博網站順利經營，進而牟取利益之
    整體目的，獲得身為賭博網站平臺商「GARY」之金錢資助，
    與丁○○商討後，自107 年8 月14日起至108 年8 月13日遭警
    持搜索票執行搜索之日止，由己○○任實質負責人，利用丁○○
    前因他途設立之奧斯丁科技有限公司（下稱奧斯丁公司）為
    名義，先承租臺北市00區00路00號00 樓為據點（嗣於108 
    年年初搬遷至臺北市00區00路00 段00號00 樓，下均稱本案
    工作地點），再由丁○○（至108 年5 月底止）找尋頗具相關
    經驗之友人丙○○一同加入後，便以親友介紹、在各大徵才網
    站、臉書求職社團網頁中張貼徵才廣告，先後招募並雇用戊○○（自107 年9 月3 日起至員警查獲時止）、乙○○（自107 
    年9 月13日起至員警查獲時止）、陳怡臻（業經判決確定，
    自107 年9 月24日起至108 年7 月上旬某日止）、甲○○（自
    108 年3 月26日起至員警查獲時止）、陳言安（業經判決確
    定，已嗣更名為陳禾娜，下稱陳禾娜，自108 年7 月17日起
    至員警查獲時止）等人。
　㈠己○○、丁○○、丙○○、陳怡臻、戊○○、甲○○、乙○○、陳禾娜（
    下合稱己○○等人），及「GARY」與真實姓名年籍不詳、綽號
    「KEN 」之成年人（下稱「KEN 」）間，即共同意圖營利，
    基於反覆供給賭博場所及聚眾賭博之犯意聯絡，由己○○擔任
    實際負責人、管理監督眾人與「GARY」、「KEN 」確認資金
    來源及上開據點所需物件如附表二編號1 至3 、5 、8 、10
    至34所示物品之添置；丁○○任總經理，除提供奧斯丁公司名
    義作為勞健保投保使用外，另負責面試及員工訓練；陳怡臻
    負責庶務、會計報表填載製作等行政工作；丙○○除於己○○、
    丁○○未在本案工作地點之際擔任主要決定者，及於陳怡臻離
    職後併處理上列行政工作外，並與戊○○、乙○○、己○○與丁○○
    等人以前開己○○添購之電腦設備、工作機、SIM 卡，申請微
    信、SKYPE、釘釘、QQ等通訊軟體帳號，在該等通訊軟體內
    不特定群組及個人私下應對往來，抑或代為答覆教學或協助
    儲值入金、各類遊戲玩法與釋疑問題之際，以相關話術拉攏
    、招攬、維繫賭客間關係，進而散播本案賭博網站訊息；甲○○、陳禾娜則利用前開電腦設備、工作機及申請微信等通訊
    軟體帳號之SIM 卡回覆本案賭博網站賭客相關疑義，其間戊○○、甲○○、丙○○及乙○○亦會各以如附表二編號4 、6 、7 、
    9 所示私人手機，與己○○、丁○○、陳禾娜、陳怡臻等人互為
    聯繫。渠等利用上開分層合作，吸引不特定人加入或繼續在
    本案賭博網站中投注賭博遊玩，聚集賭客至本案賭博網站之
    場所，進而令本案賭博網站平臺商「GARY」、「KEN 」提撥
    一定金錢比例予己○○等人，持續提供作為資金，從而得獲每
    月新臺幣（下同）3 萬元至5 萬元不等之固定薪資、佣金牟
    取利益。
　㈡嗣丁○○、陳怡臻陸續於108 年5 月底、108 年7 月上旬離職
    ，臺北市政府警察局刑事警察大隊（下稱市刑大）與內政部
    刑事警察局偵查第四大隊（下稱刑事局偵四隊）共同偵辦網
    路簽賭，於108 年8 月13日持臺灣臺北地方法院核發之108 
    年度聲搜字第882 號搜索票至臺北市00區00路00段00 號600
     樓執行搜索。當場查獲丙○○、戊○○、甲○○、乙○○、己○○、
    陳禾娜等人，並扣得如附表二所示之物，再比對扣案所得書
    面資料與電磁紀錄，尋獲丁○○、陳怡臻，因而循線查悉上情
    。
二、案經臺北市政府警察局刑事警察大隊報告臺灣臺北地方檢察
    署（下稱臺北地檢）檢察官偵查起訴。
    理  由
壹、程序部分：
一、被告戊○○經合法傳喚，無正當理由未到庭，爰依刑事訴訟法
    第371條之規定，為一造辯論判決。
二、本判決以下所引具傳聞性質之各項供述證據，經本院於審理
    期日調查證據時提示並告以要旨後，未據當事人於言詞辯論
    終結前就證據能力部分有所異議；被告戊○○雖未到庭，然於
    原審審理時就上開證據能力亦無異議，經審酌該言詞陳述或
    書面陳述作成時之情況，該等證據並無違背法定程序取得或
    顯不可信之情形，以之作為證據均屬適當，依據刑事訴訟法
    第159條之5規定，自應認為均有證據能力。其餘認定事實所
    引用之非供述證據，並無證據證明係公務員違背法定程序所
    取得，且就本案待證事項復具有相當關連性，亦無刑事訴訟
    法第159條之4顯有不可信之情況與不得作為證據之情形，且
    經本院於審理期日依法進行證據之調查、辯論，依同法第15
    8條之4規定之反面解釋，亦均應有證據能力。
貳、實體部分：
一、認定犯罪事實所憑之證據及理由：
    訊據被告己○○、丁○○、丙○○、甲○○、乙○○對於上開犯罪事實
    均坦承不諱(本院卷第291至292頁)；又被告己○○、丁○○、丙○○、甲○○於偵訊及原審審理中，乙○○於原審審理中，對於上
    開犯罪事實亦均坦承不諱（見臺北地檢108 年度偵字第2051
    7 號卷一，下稱偵20517 卷一，第365頁至第367 頁、第395
     頁至第397 頁；臺北地檢108 年度偵字第20517 號卷二，
    下稱偵20517 卷二，第222 頁；臺北地檢108 年度偵字第20
    517 號卷四，下稱偵20517 卷四，第128 頁；原審109 年度
    審易字第372 號卷，下稱審易卷，第115 頁至第116 頁；原
    審卷一第253 頁至第254 頁、第264 頁至第265 頁、第374 
    頁；原審109 年度易字第242 號卷二，下稱原審卷二，第21
    3 頁至第214 頁）。被告戊○○雖未到庭，然於原審審理時雖
    承認涉犯刑法第268 條前後段之圖利供給賭博場所及聚眾賭
    博罪，惟矢口否認所從事工作內容含招攬、吸引不特定賭客
    等行為，辯稱：伊係於107 年11月左右因被告丙○○介紹，經
    由一已離職之員工面試、獲知從事博弈網站客服人員而加入
    ，是僅純粹擔任本案賭博網站外圍客服工作，並未散播賭博
    網站訊息，不知係何人招攬賭客云云（見審易卷第115 頁；
    原審卷一第251 頁至第259 頁）云云。本院經查：
　㈠本件係被告己○○於107 年間與「GARY」商量及與被告丁○ ○討
    論後，由被告己○○謀議、任實際負責人，以被告丁○○先前設
    立之奧斯丁公司名義，承租本案工作地點為據點，被告丁○○
    另找尋被告丙○○協助，再以親友介紹、在各大徵才網站、臉
    書求職社團張貼徵才廣告等方式，先後招募戊○○、乙○○、陳
    怡臻、甲○○、陳禾那加入。陳怡臻負責行政工作，丙○○、戊○○、乙○○、甲○○、陳禾娜等人則會利用微信、SKYPE 、釘釘
    、QQ等通訊軟體內不特定群組或私下聊天方式處理賭客遊玩
    本案賭博網站疑義，迨陳怡臻離職後則由丙○○兼行政工作，
    且己○○、丁○○、丙○○、乙○○對此工作團體會藉由回覆問題或
    相關話術等方式，拉攏、招攬、聯繫賭客間關係，散播上開
    賭博網站訊息，吸引不特定人加入、聚集至本案賭博網站投
    注賭博遊玩，令本案賭博網站提撥一定金錢比例予己○○等人
    作為資金，從中獲取每月固定薪資、佣金以牟取利益等事實
    ，被告己○○等人所不爭執，已如上述之外，亦核與證人即曾
    任職該公司之林家聖於警詢中證述相當（見臺北地檢108 年
    度偵字第26363 號卷，下稱偵26363 卷，第339 頁至第346
    頁），並有原審108 年度偵字第882 號搜索票、現場圖、市
    刑大搜索扣押筆錄暨扣押物品目錄表、如附表二所示扣案之
    教戰手冊、筆記本、推廣博奕講稿、奧斯丁公司資料、帳冊
    、國內各銀行存摺、SIM 卡、隨身碟、銀聯卡（含U 盾）、
    手機、電腦主機與電腦蒐證擷圖、市刑大數位證物勘察報告
    、奧斯丁公司員工人事資料表、刑事局偵四隊偵查報告（新
    鑫寶等）暨會員與管理頁面IP查詢單、帳單寄送地址、IP查
    詢條件及結果、臉書頁面照片、工作地點與現場照片、組員
    每日流程、教戰守則、行政流程SOP 文件、編號11電腦電磁
    紀錄之帳冊資料、泰金888 （繁體）、588 娛樂行銷（簡體
    ）、金合發、博金、極速賽車、大發網、金鑫（均繁體）網
    頁管理介面、編號10電腦電磁紀錄之每月零用金明細、每日
    工作要點、奧斯丁公司薪資總表、網頁修改APP 前後臺結果
    、乙○○業務帳號資料、微信暱稱與帳號等明細表格、編號9-
    1 公司總帳冊、丙○○編號6 隨身碟內容資料（含問題例稿、
    微信擷圖、開發資料、業務業績、8 月班表）、6-17丙○○手
    寫筆記、編號6 電腦蒐證擷圖、丙○○自願受搜索扣押同意書
    、開發對話紀錄擷圖、舊客資料玩球名單、戊○○編號4 電腦
    蒐證擷圖、戊○○如附表二編號4 所示手機與「二佳」間對話
    紀錄、甲○○編號5 電腦蒐證擷圖、乙○○編號9 電腦蒐證擷圖
    、陳禾娜編號7 電腦電磁紀錄之6 月會員登記、金流帳目表
    、SKYPE 對話紀錄、臺北市政府105 年5 月6 日府產業商字
    第10585063500 號函、有限公司設立登記表、支票影本、公
    正書正本與房屋租賃契約書、管理費通知證明聯、奧斯丁公
    司108 年2 月21日人事規章調整、107 年9 月至108 年7 月
    薪資總表、推廣博奕講稿、送貨受理單、電子發票證明、銷
    貨對回進貨退出或折讓證明單、經濟部商業司商工登記公示
    資料查詢、勞動部勞工保險局109 年7 月10日保費資字第10
    913353830 號函暨奧斯丁公司109 年7 月至108 年8 月被保
    險人名冊、扣案手機外觀照片、原審公務電話紀錄、原審勘
    驗筆錄與扣押物品清單編號51、57、59、66、75至76、83至
    89所示部分證物資料，及扣押物品清單等附卷可稽（見偵20
    517 卷一第37頁、第43頁、第39頁至第42頁、第47頁至第79
    頁、第113 頁至第125 頁、第127 頁至第149 頁、第187 頁
    至第201 頁、第207 頁至第247 頁、第259 頁至第261 頁、
    第167 頁至第171 頁、第173 頁至第178 頁、第151 頁至第
    166 頁、第179 頁至第188 頁、第203 頁至第205 頁、第24
    9頁至第257 頁、第263 頁至第340 頁、第341 頁至第353 
    頁；偵26363 卷第589 頁至第631 頁、第109 頁至第129 頁
    、第147 頁至第149 頁、第151 頁至第156 頁、第309 頁至
    第312 頁、第519 頁至第587 頁、第363 頁至第364 頁、第
    61頁至第107 頁、第177 頁至第307 頁、第313 頁至第332 
    頁、第333 頁至第339 頁、第669 頁至第689 頁；臺北地檢
    108 年度警聲搜字第850 號卷，下稱警聲搜卷，第7 頁至第
    136 頁；臺北地檢108 年度聲拘字第447 號卷，下稱聲拘卷
    ，第5 頁至第133 頁；偵20517 卷二第43頁至第65頁、第13
    7頁至第160 頁、第67頁至第89頁、第91頁至第130 頁、第1
    31 頁至第145 頁、第171 頁；臺北地檢108 年度偵字第205
    17 卷三，下稱偵20517 卷三，第37頁至第59頁、第61頁至
    第98頁、第99頁至第104 頁、第497 頁至第518 頁；偵2051
    7卷四第45頁至第67頁、第27頁至第29頁；臺北地檢108 年
    度偵字第20517 卷五，下稱偵20517 卷五，第41頁至第63頁
    、第65頁至第109 頁；臺北地檢108 年度偵字第22457 號卷
    ，下稱偵22457 卷，第81頁至第102 頁、第61頁至第63頁、
    第65頁；原審卷一第95頁、第173 頁至第188 頁、第327 頁
    至第332 頁、第351 頁至第357 頁、第375 頁至第381 頁；
    原審109 年度易字第242 號卷A ，下稱原審卷A ，全卷；原
    審109 年度易字第242 號卷B ，下稱原審卷B ，全卷；審易
    卷第67頁至第79頁），此部分事實，首堪認定。
　㈡被告己○○、丁○○與丙○○係首由被告己○○、丁○○商討決意以奧
    斯丁公司名義從事推廣本案賭博網站客服事業，被告己○○與
    「GARY」、「KEN 」等金主接洽、說明公司營運狀況，被告
    丁○○負責員工制度推廣、訓練，被告丙○○則係被告丁○○尋覓
    一同處理，類似創始員工身份，遂於107 年8 月14日先在臺
    北市00區00路00號00 樓成立，嗣於108 年年初搬遷至臺北
    市00區00路00段00號00 樓，其間陸續以親友介紹或發布徵
    才廣告，徵得戊○○、乙○○、陳怡臻、陳禾娜等人擔任員工一
    節，有渠等於警詢、偵訊及原審之供述可資佐證（見偵2051
    7 卷一第365 頁至第366 頁、第395 頁至第397 頁；偵2636
    3 卷第19頁至第23頁、第23頁至第28頁；偵20517 卷二第13
    頁至第14億、第17頁、第220 頁；原審卷一第230 頁至第23
    3 頁、第242 頁至第243 頁、第254 頁）。衡之被告丁○○於
    偵訊及原審中所供：其約於108 年5 月間遲未獲任何分紅、
    認無發展性而離職，因仍有員工投保在奧斯丁公司名下，故
    偶仍會確認金錢事宜前往繳納保費，但已未支薪，得以薪資
    總表上未載其姓名及薪資時為準等語（見偵20517 卷一第39
    5 頁至第396 頁；原審卷一第242 頁），以及陳怡臻於警詢
    、偵訊及原審中供稱：其於臉書求職社團看見行政助理徵才
    ，故電話前來應徵，約自107 年9 月起至108 年7 月初離職
    等語（見偵26363 卷第159 頁；偵20517 卷一第394 頁；原
    審卷一第302頁至第303 頁），輔以除奧斯丁公司員工人事
    資料表上各載被告己○○、丙○○、丁○○係於107 年8 月14日進
    行填表，被告戊○○、乙○○、甲○○各於107 年8 月29日、同年
    9 月5 日與108 年3 月22日（按：被告甲○○該表載以「109 
    」年3 月22日，應顯屬誤載）填寫表單，陳禾娜則未填載日
    期外，被告戊○○、乙○○、陳怡臻、甲○○與陳禾娜尚各於107 
    年9 月3 日、同年月13日、同年9 月24日、108 年3 月26日
    、同年7 月17日在人事規章上簽署姓名及日期一情（見偵20
    517 卷一第113 頁至第125 頁；原審卷B 第263 頁至第283 
    頁），佐之被告戊○○、甲○○、乙○○以及陳禾娜於原審當庭勘
    驗人事資料表後供以：其實際任職日乃填載人事規章之日期
    等語（見原審卷一第357 頁、第382 頁），可見被告己○○等
    人各自參與本案行為之期間，與事實欄所載相符。被告戊○○
    固一度辯稱，其雖於107 年8 月29日填載人事資料表，然因
    尚有其餘工作，故自107 年11月方實際工作云云（見偵2051
    7 卷三第162 頁；原審卷一第252 頁）。惟綜觀其於警詢及
    偵訊中僅稱，係自107 年9 月27日起開始工作云云（見偵20
    517 卷三第13頁、第162 頁），所言已有不一外，其於人事
    資料表所附「人事規章」上填載日期更係107 年9 月3 日（
    見原審卷B 第267 頁），再參酌奧斯丁公司107 年9 月薪資
    總表記載其該月到職日為107 年9 月3 日，實際核發薪資為
    2 萬5,350 元等文字（見偵26363 卷第313 頁），可徵被告
    戊○○確係於107 年9 月3 日任職，否則顯無可能僅工作短短
    4 日、甚或尚未就職，即可獲得所陳近5/6 之月薪，是被告
    戊○○此部分之辯解，並不足採信。
　⒈被告己○○於警詢、偵訊及原審中均供稱：組員每日工作重點
    提示與開發客戶守則、微信帳號一覽表、教戰守則手寫筆記
    、話術稿、QQ加群方式、行銷方向方式、模擬拉人群組等文
    件，係由本案賭博網站平臺商「GARY」供其等瀏覽，藉以更
    進入狀況及理解此產業、招攬賭客賭玩之方法，588 娛樂城
    等本案賭博網站遊戲輸贏，或賭客盈虧、拆帳或退佣全與其
    經營之事業無關，其等均領取每月薪資，主要處理客戶平臺
    問題等外包客服管理，並因本案賭博網站平臺希望併為招攬
    賭客，故渠等會陸續招攬賭客，被告丙○○（外號「豆」）做
    完全陌生人之推廣開發，其他員工雖不會刻意攬客，然若客
    戶有意願就會推薦，因連上588 娛樂城之客戶有些是其他平
    臺之賭客，被告乙○○也會轉介紹，588 娛樂城、九州娛樂城
    、樂盈國際均有相關招攬，若招攬且利用對外收款系統才得
    以從客戶儲值款項每百元抽取0.8 元；渠公司員工彼此間會
    以LINE通訊軟體聯絡，對本案賭博網站系統廠商則以微信聯
    繫，另若客戶無法充值，「GARY」該方就會提供微信收款二
    條碼予其等交由客戶儲值，再將該等客戶儲值紀錄記載下來
    ；又為前員工之被告陳怡臻，似從104 人力網站進來，業已
    離職，工作內容偏向助理性質，負責處理雜物或包裝薪資，
    並未參與客服，其會請陳怡臻將「GARY」提供交予客戶充值
    之數字、姓名繕打成零用金、會員表格紀錄上，零用金內容
    中「上分」、「下分」乃賭客虛擬點數加減轉換，「買粉」
    、「買群」係「GARY」請其等客服支出之費用，至陳言安乃
    朋友轉介紹進來由其面試，擔任客服，負責登記客戶資料，
    處理如客戶遇到網站不懂或儲值等疑義之工作內容；渠等在
    104 人力網站刊登徵才廣告時係說明行政助理，並未特別詳
    述何種業務，然做了1 、2 個月原則上就會知道係經營賭博
    平臺，祇是外圍客服而非核心等語（見偵20517 卷一第93頁
    至第107 頁、第365 頁至第367 頁；原審院卷一第185 頁至
    第219 頁）。
　⒉被告丁○○於警詢、偵訊及原審中均曾供稱：其微信代號為「L
    OUIS LIU 」，被告己○○找其一同工作，利用其原先做太陽
    能光電之奧斯丁公司為名義投保員工勞健保，原先係從事含
    解決玩家操作介面、遊戲介紹及玩法說明等客服工作，可操
    作、登入本案賭博網站，若有金錢問題如未能上分，會協助
    聯繫平臺內圍客服，但因「GARY」鼓吹尚可另從事攬客業務
    ，故如被告丙○○亦會兼在大陸地區平臺負責攬客部分，其僅
    知被告己○○資金均係由「GARY」所支出，然實際如何交付並
    不清楚，至電磁紀錄內所載文字如「大陸機充值」係指儲值
    手機通話費、「KEN 哥補點數」係當賭客無法以正常方式在
    平臺介面上自動儲值時，就由客服聯繫588 娛樂城窗口處理
    ，由KEN 哥做補點數動作，「提現6564.51 」係將微信綁的
    大陸帳戶金額轉到大陸銀行卡，「r277代充/ 下分」則是放
    點數給客戶；其仍在職時，陳怡臻係擔任助理，處理打雜、
    買便當掃地、繕打會計資料，帳戶表格乃588 娛樂城該方人
    員寄送，由被告己○○告知其應登載之記帳內容，其再向陳怡
    臻說等語（見偵26363 卷第27頁至第28頁、第393 頁至第39
    7 頁；原審卷一第241 頁至第247 頁）。
　⒊被告丙○○於警詢、偵訊及原審供稱：其綽號為「豆花」、「H
    YC 」、「豆」，「任哥」是被告己○○、「雞哥」是被告丁○○、「拍拍」是被告乙○○，陳怡臻係從104人力網站招募，負
    責行政事務，也負責填載帳務資料，有個專屬的位置，故伊
    若要看其他同事業務應可看得到，至於陳禾娜則係從事客服
    工作；588 娛樂城中包含真人視訊、真人體育、全球彩票、
    電子遊藝、棋牌等項目，相關招攬話術講稿是588 娛樂城提
    供，有許多招攬客戶之營運方式，渠等任職公司因會協助幫
    忙賭客充值、代收款項，故每月會與588 娛樂城負責人「KE
    N 哥」對帳，由賭客先將充值金額匯至渠等公司微信帳戶，
    渠等再協助儲值，出金則是賭客從588 娛樂城網路平臺上點
    選提款，點選後輸入提款金額，此系統就會自動提款至賭客
    之銀行卡上；之所以需要多支手機及SIM 卡，係因微信帳號
    若輸入敏感字眼、遭微信通訊軟體偵測到後就會被封號，SI
    M 卡則是公司員工申辦，用來申請綁定微信封號，編號6-11
    隨身碟資料中108 年6 月業務業績表則是其製作之會員紀錄
    ，會記載在網路上所招攬賭客之微信帳號及首次儲值金額；
    零用金用途表格之「代充/ 上分」是指協助賭客充值的紀錄
    ，彩金則指網站優惠贈送，編號6 電腦資料之「交易員開發
    方式」是其個人繕打作為開發招攬客戶之方式；扣案物中有
    些是自己手抄筆記推廣客戶使用，其曾為樂盈國際、588 娛
    樂城、九州娛樂城等本案賭博網站招攬過賭客，會協助充值
    之賭客多是其開發招攬，招攬客戶所獲獎金會登載在薪資總
    表獎金上，然不清楚每位員工獎金內容細節，因加班費也會
    在獎金內，不知如何計算加班等語（見偵20517 卷二第3 頁
    至第10頁、第11頁至第24頁、第219 頁至第222 頁；原審卷
    二第129 頁至第165 頁）。
　⒋被告乙○○亦於警詢、偵訊及原審中供稱：其於107 年9 月間
    由「喬」面試後到職上班，擔任客服人員職務，組員每日工
    作重點提示、開發客戶守則、打字版本之教戰守則等資料係
    被告己○○提供放在桌上，表示乃其他公司資料，可在有空時
    進行研究，教戰手冊10-6中其中一被長尾夾夾住之紙本似係
    其剛進公司時自他處所得，而會員資料中記載「拍」、「淵
    」、「豆」各係其個人、被告戊○○與丙○○，至「喬」則係先
    前業務之一，部分文件則係「歐娜」之女製作予被告己○○看
    之資料；其原先似乎是老闆即被告己○○指示，負責臺灣手遊
    「天翔曼尼麻將」線上客服，直至今年7 月底因公司不做麻
    將，遂改任588 娛樂城金流客服，故先前會以LINE或臉書隨
    意加網友，私訊詢問是否會玩或有意願玩線上麻將，再為相
    關回覆，因想做樣子給被告己○○看到其在操作鍵盤的樣子，
    其不知為何在偵訊中會稱要做樣子給被告己○○看，然不會因
    有無招攬到賭客而獲加給，若此為招攬其願意承認等語（見
    偵20517 卷五第3 頁至第7 頁、第9 頁至第21頁、第161 頁
    至第163 頁；原審卷一第266 頁、第382 頁；原審卷二第16
    5 頁至第175 頁）。
　⒌被告戊○○亦曾於警詢、偵訊及原審供稱：其綽號為「小淵/阿
    淵」，被告丙○○為「豆花」，被告甲○○為「小白」、被告乙○○為「拍拍」，陳禾娜為「菲菲」，被告己○○則為「阿任」
    ；其擔任博奕遊戲有體育、真人娛樂、彩票、棋牌、電子遊
    戲等項目之588 娛樂城客服，工作內容會幫會員開通帳號、
    協助處理客戶帳款問題及從中抽取交易手續費，並具有後端
    管理系統帳號密碼，帳號密碼似僅有107 年進入公司之員工
    才有，像被告甲○○、陳禾娜應無法觀覽賭客下注情形；本案
    賭博網站平臺會在交易完成後給予公司佣金，但不清楚佣金
    比例，賭客會主動加其等微信進行聯繫公司會要其等多找其
    他平臺合作，吸引更多賭客使用其等客服APP 來賺取佣金予
    公司等語（見偵20517 卷三第3 頁至第7 頁、第9 頁至第18
    頁、第161 頁至第165 頁；原審卷一第251 頁至第259 頁）
    。
　⒍被告甲○○於警詢、偵訊及原審亦供稱：其暱稱「小白」，係
    由被告丙○○（綽號「豆花」）介紹進入，因老闆即被告己○○
    代理588 娛樂城等賭博網站，故開始從事588 娛樂城等本案
    賭博網站外圍客服工作，主要處理關於無法充值之金流問題
    ，588 娛樂城賭博網站提供彩票、百家樂等賭博遊戲項目，
    賭客其中90% 均係詢問588 娛樂城問題，被告丙○○交予其微
    信、丁丁、QQ等帳號，而零用金（含人民幣與新臺幣）均係
    被告丙○○處理，曾聽過人民幣用來支付通訊軟體入會費；其
    不知有無人擔任招攬工作，然曾見過被告丙○○對外收集微信
    帳號等語（見偵20517 卷四第3 頁至第8 頁、第9 頁至第21
    頁、第125 頁至第128 頁；原審卷一第263 頁
    至第269 頁）。
　⒎證人林家聖於警詢中證稱：伊暱稱為「林冬野」，自107 年1
    0月至同年11月止，因被告丙○○關係而至奧斯丁公司應徵上
    班，當時係由綽號「George」之人（即喬治、喬，下稱「喬
    」）面試、告知工作內容為從事賭博網站588 娛樂城客服，
    處理客戶在平臺頁面操作問題，其僅知588 娛樂城有體育方
    面之博奕遊戲下注，但不清楚何人得以何種方式將點數兌換
    現金，亦不知如何拆帳，其祇會使用後臺系統，不會使用通
    訊軟體；當時薪資係由被告己○○或助理即陳怡臻（綽號「ON
    A 」）以薪資袋給付現金，且公司員工會以一LINE群組進行
    內部聯繫等語（見偵26363 卷第339 頁至第346 頁）。
　⒏依上揭被告己○○、丁○○、丙○○、戊○○、乙○○、甲○○及證人林
    家聖之供詞及證述，顯見此公司無論主動或被動，確有相關
    招攬、發送本案賭博網站訊息予不特定人瀏覽，並拉攏、維
    繫與賭客間之關係無疑。紬繹被告己○○、丙○○、乙○○所陳提
    供閱讀、理解之文件資料（見偵20517 卷一第127 頁至第14
    9 頁、第187 頁至第201 頁、第207 頁第247 頁、第259 頁
    至第261 頁；偵26363 卷第109 頁至第129 頁、第177 頁至
    第307 頁），不僅有必須培養角色定位帳號、獲得他人關注
    瀏覽，與他人交談話術中維繫彼此關係等員工每日流程，以
    及分析各類潛在客戶（即賭客）的應對進退，更有右下角署
    名「奧斯丁業務開發SOP 」之紀錄（見偵20517卷一第259 
    頁至第261 頁），且經原審當庭勘驗部分扣押物，有多件簽
    署乙○○暱稱「拍拍」、被告丁○○暱稱「LOUIS 」在上一節，
    亦有原審勘驗筆錄與影印資料等足資憑佐（見原審卷二第37
    6 頁至第381 頁；原審卷A 第243 頁至第268 頁、第317 頁
    至第332 頁；原審卷B 第227 頁至第229頁）。另依據臉書
    帳號「YC HUANG」於107 年8 月30日、9 月10日、108 年1 
    月4 日間在各大臉書求職社團網頁張貼之徵才廣告、以500 
    元至2,000 元購買微信空號之廣告（見警聲搜卷第122 頁至
    第123 頁），除徵才廣告載以徵求「業務助理」、「女性行
    銷業務」，工作內容乃「本公司行銷業務無需外派、無需面
    對面看客戶臉色也無需跟客人講電話，純用電腦發展客戶」
    等文字外，所拍攝之工作地點照片、筆記內容，除電腦螢幕
    上均純粹操作通訊軟體對話視窗及疑似簽賭網站頁面、有別
    於一般正常工作進行外，手寫筆記擷圖更有「名單拉群」、
    「一段時間內就加聊天加好友，自己設立一個時間…如果一
    直留著只會浪費時間…動態都必需有目的性」等賭博網站客
    服人員常用術語一情，同經被告丙○○於原審中坦言：此乃其
    先前在臉書求職社團張貼，該上班地點照片乃更早之工作地
    點，其在有缺人之情形下就會進行招募等語在案（見原審卷
    一第257 頁；卷二第189 頁），以及乙○○位置電腦螢幕擷圖
    中顯示之詢問線上麻將遊玩資訊（見偵26363 卷第581 頁至
    第587 頁、第363 頁至第364 頁；偵20517 卷五第65頁至第
    109 頁），足見當有所謂「發展客戶」之需求，於培訓時更
    需對本案賭博網站、相關專業用語，以及各種與客戶交往應
    對、安撫與諮詢等各式話術進行瞭解。可證被告己○○、丁○○
    欲經營此行業時，應有招攬、吸引客戶遊玩本案賭博網站之
    目的存在，否則豈有提供該等話術文件予員工閱讀之必要，
    遑論乙○○欲避免被告己○○指責工作不盡力，竟會特意找尋素
    不相識之網友告以賭博網站訊息，顯係提升本案賭博網站能
    見度之理，至為灼然。
　⒐被告丙○○前開關於協助充值之賭客多係其開發招攬之供述（
    見偵20517 卷二第21頁），徵之微信暱稱與帳號等明細表格
    、業務業績等資料（見偵20517 卷一第249 頁至第257 頁、
    第263 頁至第340 頁；偵20517 卷二第87頁；原審卷A 第26
    9 頁至第282 頁、第337 頁至第339 頁），於107 年8 月間
    至同年11月表格中之業務列即載有「喬」、「雞」（即被告
    丁○○）、「豆」（即被告丙○○）、「淵」（即被告戊○○）、
    「任」（即被告己○○）、「拍」（即乙○○）、「野」之人，
    觀以特別記載「首充時間」、「首充金額」之欄位，108 年
    6 月表格登記人列仍載有「豆」、「淵」等足以識別乃被告
    丙○○、戊○○之名稱，堪信該等微信帳號與所列登記人、業務
    之關聯息息相關。復經原審勘驗如附表二編號11、18、20、
    22至23、26至27所示交戰手冊、推廣博奕講稿資料等資料，
    結果不僅得知本案犯行期間手寫筆記記載交友戰術運用、角
    色帳號定位與話術等內容，各類賭博網站產品簡介與投資計
    畫，支付玩家APP 簡介說明計算利潤方式外，更見有107 年
    10月21日、108 年1 月記載預計團體績效，由「豆」、「拍
    」就百家樂從交友軟體導出名單、「淵」就彩金自廣告、足
    球處理，且程度逐漸與「豆」不相上下等文字記載（見原審
    卷A 第15頁、第37頁），復確認107 年11月獎金是否下修、
    檢討被告丙○○、戊○○、乙○○等業績計算之內容（見原審卷A 
    第316 頁），甚且記載「豆」、「G 」、「任」、「喬」、
    「淵」、「拍」、「諾」等人各自業務分配項目與個人狀況
    檢討、業績數目情狀（見原審卷B 第39頁、第43頁至第44頁
    、第46頁至第48頁、第56頁、第58頁、第243 頁至第244 頁
    ）乙節，亦有原審勘驗筆錄、扣押物品清單資料影本等附卷
    可參（見原審卷一第327 頁至第332 頁、第351 頁至第357 
    頁、第375 頁至第381頁；原審卷A 全卷；卷B 第7 頁至第1
    86 頁），以及相關零用金明細等填載內容（見偵20517 卷
    一第173 頁至第178 頁；偵26363 卷第151 頁至第156 頁、
    第309 頁至第312頁），可以佐證。
　⒑再觀諸市刑大數位證物勘察報告（見偵26363 卷第591 頁至
    第629 頁），經以手機鑑識軟體解析被告丙○○、甲○○、乙○○
    如附表二編號6 、7 、9 所示手機後，可見被告丁○○、丙○○
    於107 年8 月9 日對話中，被告丁○○提議使用奧斯丁公司之
    名稱，嗣被告丁○○並於107 年8 月11日將含被告己○○、丙○○
    、乙○○、戊○○、林家聖等人在內（嗣陳禾娜開始任職後亦加
    入其中）之員工群組名稱改為「金流公司群」，表示經過半
    年準備，週一金流即將開啟，大家加油等內容，紛紛獲得乙○○、「EMILY 」之回應，另於同年9 月5 日、同年12月15日
    、同年12月4 日間，被告丁○○尚私訊被告丙○○關心該段期間
    被告己○○近況，而獲「今喬治休，狀況都還好，阿任跟小淵
    很積極在做沒偷懶，我的話就養號、監督行政，然後找名單
    方向」之回應，被告丙○○除提及已與被告乙○○留下對方微信
    帳號，將取得人物角色定位範本作為本案賭博網站賭客招攬
    外，亦曾傳送將為其餘員工上課之筆記照片予被告丁○○觀覽
    ，其間更在員工群組上傳送攬客圖片、連結或話術內容，確
    認購買大批微信帳號避免封號等突發狀況，以及獲得一賭客
    大筆投注之喜悅分享，足謂其等工作私下談論之際，確會將
    相關訊息互為往來，殆無疑義。可見本件甲○○、陳禾娜之暱
    稱或姓名固從未顯現在前揭微信暱稱與帳號等明細表格、業
    務業績資料之「業務」、「登記人」處，抑或於手寫筆記上
    記載其等角色、職務分配，且窺其等位置電腦首頁擷圖（見
    偵20517 卷四第27頁；偵22457 卷第65頁），被告甲○○之電
    腦桌面祇張貼有多張記載應如何應對客戶各類問題之術語便
    條紙，陳禾娜則相關對話紀錄同無招攬不特定人之跡象；縱
    前揭市刑大數位證物勘察報告中可見被告丙○○、丁○○於108 
    年6 月14日下午2 時6 分許尚提及被告甲○○將接手「EMILY 
    」位置扛金流業務等情（見偵26363 卷第597 頁），猶與是
    否實際上從事微信等通訊軟體帳號角色扮演，以相關話術吸
    引、招攬不特定人賭玩本案賭博網站之作為尚屬二事，無從
    認定其等擔任客服之工作內容包含實際招攬賭客之具體作為
    ，故應將起訴書所載其等實際分配工作內容之該部分犯罪事
    實更正如上。然而，勾稽前揭被告供述、人證與書證相關資
    料，被告己○○等人均知本案賭博網站定以得聚集眾多賭客下
    注賭金，從中設定各該賭博遊戲程式之「莊家優勢」，及對
    個別賭客輸贏不確定之「射倖性」，以此獲取利潤，再分配
    利潤予類似奧斯丁公司等任外圍客服、對外散播賭博訊息、
    為本案賭博網站招攬賭客作為資金使用，令該類公司之老闆
    、員工獲得自身個人報酬牟求利益，猶由被告己○○與本案賭
    博網站平臺商「GARY」、「KEN 」接洽後，與被告丁○○、丙○○、戊○○、乙○○、甲○○及陳怡臻、陳禾娜等人分層合作，堪
    謂其等均有不同角色、工作定位，甚或任務之分配安排，最
    終順利達成招攬、吸引賭客前來賭玩本案賭博網站，使公司
    賺得相關佣金之目的無誤。稽之被告己○○等人前揭供詞，堪
    信奧斯丁公司業務順利經營，祇須持續招攬、吸引不特定賭
    客聚集至本案賭博網站即該等場所投注，即可獲得本案賭博
    網站分配之一定報酬作為資金，賭客把玩輸贏更無涉於報酬
    多寡，核與單靠機率、必有輸贏之純粹「射倖性」定義尚屬
    有別。又我國現除政府特許開放之樂透、刮刮樂、運動彩券
    等屬合法外，其餘賭博均認違法而加以禁絕等情，均為一般
    社會大眾所熟知，被告己○○等人於案發前均已成年，且有工
    作經驗乙情，有其等勞保與就保資料查詢、健保資料查詢等
    存卷可查（見原審卷一第97頁至第158 頁；卷二第47頁至第
    125 頁），實有一定社會經驗，自無不知之可能，竟以該等
    工作內容，與本案賭博網站平臺進行合作，不僅配合以客服
    方式協助解決本案賭博網站自身客服人員不足因應之情況，
    並炒熱、提升本案賭博網站人氣以提升利潤，使被告己○○經
    營之奧斯丁公司可獲得更多資金，再提供每月固定資金予其
    餘被告之交替循環下，最終達到互利共生、實質「抽頭」之
    目的，相當於自整體委其代賭賭客之賭金中抽取部分成數之
    金額。是本案被告己○○等人主觀上確具有共同營利意圖，甚
    為明顯。
　⒒末依據上開書面證據資料，被告戊○○之暱稱「淵」早已出現
    在微信暱稱與帳號等明細表格、業務業績資料中，及上述手
    寫筆記內容，足謂其與被告丙○○乃吸引、招募不特定人至本
    案賭博網站遊玩之重要角色。況被告戊○○早於警詢及偵訊中
    供陳：公司客服APP 是「支付玩家」，供賭客充值使用，但
    點數會充在588 娛樂城，再由平臺給付公司佣金，公司會要
    其等多與其他平臺合作發掘賭客等語（見偵20517 卷三第16
    1 頁至第165 頁），益徵被告戊○○當悉為能使其等工作得以
    擴張、永續持續經營，而有需發掘賭客之必要性甚詳。另被
    告丙○○於原審中雖以證人身份進行詰問時改稱：偵20517 卷
    二第87頁登載資料雖係其填載，然並非推廣名單，僅係一開
    始做客服時之新進會員名單登記，且不知登記人欄載「淵」
    之部分為何人所寫，零用金報表中記載「代充/ 下分」等會
    員並非其所招攬云云（見原審卷二第138 頁至第139 頁、第
    147 頁至第148 頁），然與其於警詢及偵訊中上開供述不符
    （見偵20517 卷二第15頁），更與上揭客觀證據資料中顯示
    出實即為招攬、吸引網際網路上不特定人加入賭客一節相悖
    ，故其於警詢及偵訊中就此部分證述內容較屬可信，此部分
    自不足為被告被告戊○○有利之證明。是被告戊○○辯稱工作內
    容未含招攬、吸引賭客聚集使用本案賭博網站云云，顯係卸
    責之詞，不足採信。
　㈢綜上證據及理由，本件被告等人所犯事證明確，堪予認定，
    自應依法論科。
二、論罪科刑部分：
　㈠行為後法律有變更者，適用行為時之法律。但行為後之法律
    有利於行為人者，適用最有利於行為人之法律，刑法第2條
    第1 項定有明文。被告己○○等人行為後，刑法第268 條於10
    8 年12月25日修正公布，而於同年月27日施行，修正前刑法
    第268 條規定：「意圖營利，供給賭博場所或聚眾賭博者，
    處3 年以下有期徒刑，得併科3,000 元以下罰金」。而刑法
    施行法第1 條之1 第1 項、第2 項並規定：「中華民國94年
    1 月7 日刑法修正施行後，刑法分則編所定罰金之貨幣單位
    為新臺幣。94年1 月7 日刑法修正時，刑法分則編未修正之
    條文定有罰金者，自94年1 月7 日刑法修正施行後，就其所
    定數額提高為30倍。但72年6 月29日至94年1 月7 日新增或
    修正之條文，就其所定數額提高為3 倍」，而刑法第268 條
    從未修正，是於108 年12月25日修正前，所定罰金數額均應
    提高為30倍。修正後刑法第268 條則規定：「意圖營利，供
    給賭博場所或聚眾賭博者，處3 年以下有期徒刑，得併科9 
    萬元以下罰金」，基此，本次修正目的顯係將原本尚須適用
    刑法「施行法」第1 條之1 第2 項規定計算得出之罰金數額
    ，直接規定成法定罰金刑度，以減少法律適用之複雜度，增
    加法律明確性，此亦有前開條文修正理由略謂：本罪於72年
    6 月26日後並未修正，爰依刑法施行法第1 條之1 第2項本
    文規定將罰金數額修正提高30倍，以增加法律明確性，並使
    刑法分則各罪罰金數額具內在邏輯一致性等語可資佐證，並
    未改變構成要件之內容，亦無處罰輕重之變更，自不生新舊
    法比較之問題，而應依一般法律適用原則，適用裁判時法即
    修正後刑法第268 條，即為已足。是本件被告己○○等人既係
    為「GARY」所代理賭博網站平臺負責外圍客服回覆賭客賭玩
    之疑問，及招攬不特定賭客透過網際網路方式，連結而聚集
    在本案賭博網站平臺頁面，選擇賭博玩法進行賭博，藉此獲
    取資金、利潤，而與「GARY」達到互利共生、實質「抽頭」
    之目的以為營利一節，核渠等所為，均係犯刑法第268 條前
    段之圖利供給賭博場所罪及同條後段之圖利營利聚眾賭博罪
    。
　㈡刑法第268 條之罪，以意圖營利，供給賭博場所或聚眾賭博
    ，為其構成要件。所謂「意圖」，即主觀上之期望，亦即所
    以出此之動機或目的；「營利」，即藉以牟取經濟上或財產
    上利益；而此之所謂「意圖營利」者，固與俗稱之「抽頭」
    或「抽取頭錢」意義相近，但以行為人主觀上有此藉以牟利
    之期望為已足，並不以實際上有無實施抽頭之行為為必要；
    又所謂營利意圖者，固不以客觀上實際獲得利益為必要，但
    必以行為人主觀上有以提供賭博場所或聚眾賭博而獲取必然
    性利益之意欲始足以構成（最高法院89年度台非字第49號、
    97年度台非字第358 號判決意旨參照）。另設有花會總機關
    ，發表號碼或花樣以定輸贏，即係意圖營利聚眾人之財物而
    為賭博，自應係刑法第268 條論科（司法院院字第1536號解
    釋參照）。是聚眾賭博係指招集不特定之多數人共同賭博之
    意，且該參與賭博之不特定多數人，毋須同時聚集於一處從
    事賭博之行為為必要，只須其性質係集合多數人而為賭博，
    而主事者之目的既在聚眾賭博以營利，即成立本罪。又所謂
    之「賭博場所」，只要有一定之所在可供人賭博財物即可，
    非謂須有可供人前往之一定空間之場地始足為之。以現今科
    技之精進，電話、傳真、網路均可為傳達賭博訊息之工具。
    電腦網路係可供公共資訊傳輸園地，雖其為虛擬空間，然既
    可供不特定之多數人於該虛擬之空間為彼此相關聯之行為，
    而藉電腦主機、相關設備達成其傳輸之功能，在性質上並非
    純屬思想之概念空間，亦非物理上絕對不存在之事物，在電
    腦網站開設投注簽賭網站，供不特定人藉由網際網路連線登
    入下注賭博財物，該網站仍屬賭博場所。透過通訊或電子設
    備簽注賭博財物，與親自到場賭博財物，僅係行為方式之差
    異而已，並不影響其在一定場所為賭博犯罪行為之認定。又
    共同實施犯罪行為之人，在合同意思範圍以內，各自分擔犯
    罪行為之一部，相互利用他人之行為，以達其犯罪之目的者
    ，即應對於全部所發生之結果，共同負責，無分別何一行為
    係何一共犯所實行之必要。故行為人係基於共同行為決意，
    所參與者係犯罪構成要件之行為，而與其他共同實施犯罪行
    為之人，各自分擔犯罪行為之一部，即應對於全部發生之結
    果共同負責，均屬共同正犯；且共同正犯之意思聯絡，原不
    以數人間直接發生者為限，即有間接之聯絡者，亦包括在內
    。如甲分別邀約乙、丙犯罪，雖乙、丙間彼此並無直接之聯
    絡，亦無礙於其為共同正犯之成立（最高法院107 年度台上
    字第4198號、106年度台上字第137 號、108 年度台上字第3
    671號判決意旨參照）。本件被告己○○等人，基於被告己○○
    、丁○○與「GARY」、「KEN 」商討決意利用被告丁○○前設立
    之奧斯丁公司，作為設立外圍客服解決、過濾眾多不特定賭
    客之服務、金流等疑問，及招攬賭客申請該等網站會員進行
    簽賭以獲金錢收入因而藉由親友介紹、刊登徵才廣告等方式
    ，陸續尋得被告丙○○、戊○○、陳怡臻、甲○○及乙○○、陳禾娜
    等人各司其職，進而使奧斯丁公司順利運作以維經營，雖被
    告戊○○、陳怡臻、甲○○及乙○○、陳禾娜未與「GARY」、「KE
    N 」直接發生意思聯絡，猶有間接聯絡，依上所述，具犯意
    聯絡與行為分擔，應依刑法第28條之規定，論以共同正犯。
　㈢罪數部分
　⒈被告己○○、丙○○自107 年8 月14日起至108 年8 月13日止，
    被告丁○○自107 年8 月14日起至108 年5 月底止，被告戊○○
    、乙○○各自107 年9 月3 日、同年月13日起均至108 年8 月
    13日止，被告甲○○自108 年3 月26日起至同年8 月13日止之
    提供賭博場所及聚眾賭博等犯行，均係於密切接近之一定時
    間及空間內為之，顯見其等主觀上應具同一營利之意圖而反
    覆、延續性行為之特質，依社會通念，法律上應僅為一總括
    之評價，而各論以包括一罪之集合犯。
　⒉被告己○○等人基於營利意圖供給賭博場所、聚眾賭博之各罪
    間，應全基於同一犯意，達成其等同一犯罪所為各個舉動，
    屬法律概念之一行為，是其等以一行為觸犯二罪名，為想像
    競合犯，應均依刑法第55條規定，從一重論以刑法第268條
    後段之圖利聚眾賭博罪處斷。
　㈣受徒刑之執行完畢，或一部之執行而赦免後，5 年以內故再
    犯有期徒刑以上之罪者，為累犯，加重本刑至二分之一，刑
    法第47條第1 項定有明文。又刑法第47條第1 項累犯加重本
    刑部分，不分情節，祇基於累犯者有其特別惡性及對刑罰反
    應力薄弱等立法理由，一律加重最低本刑，致生行為人所受
    之刑罰超過其所應負擔罪責之個案，其人身自由因此遭受過
    苛之侵害部分，對人民受憲法第8 條保障之人身自由所為限
    制，不符罪刑相當原則而牴觸憲法第23條比例原則，是於此
    範圍內，有關機關應自本解釋公布之日起2 年內予以修正，
    於修正前，法院就該個案應依本解釋意旨，裁量是否加重最
    低本刑（司法院釋字第775 號解釋意旨參照）。被告己○○於
    107 年間因犯供給賭博場所等賭博案件，經臺灣臺北地方法
    院於107 年10月25日以107 年度簡字第2672號判決判處有期
    徒刑6 月（得易科罰金），同年11月20日確定後，於107 年
    12月25日已易科罰金執行完畢等情，有前開案號判決書、本
    院被告前案紀錄表附卷可參（見原審卷一第91頁至第94頁；
    卷二第9 頁），又其本案集合犯行終了時點係在逾107 年12
    月25日之108 年8 月13日遭員警查獲時止，而於5 年以內故
    意再犯本案有期徒刑以上之罪，均為累犯。本院審酌被告己○○於前案尚在偵查期間即再度重啟爐灶而為本案犯行，所為
    前案與本案犯行法益、罪質完全相同，衡之其前於100 年間
    即因犯相同犯行，經原審法院以100 年度簡字第3337號判決
    判處有期徒刑5 月（得易科罰金）及宣告緩刑3 年確定，且
    其年紀尚輕，非無謀生能力，猶未發揮自身所長，尋找正當
    工作以維生計，竟仍屢犯與本案相類之刑法第268條聚眾賭
    博犯行，足見實未因前案執行完畢而有任何改善，非能矯正
    其嚴重之行為偏差，其對於刑罰之反應力、自制力及守法意
    識顯然薄弱，且依累犯加重其最低本刑，並無使其所受之刑
    罰超過其所應負擔罪責，造成其人身自由因此遭受過苛侵害
    之情形，爰依上開規定及意旨，加重其刑。被告己○○及其辯
    護人主張，不應依累犯之規定加重，並無理由。
三、沒收部分：　
　㈠扣案如附表二所示之物：
　⒈按供犯罪所用、犯罪預備之物或犯罪所生之物，屬於犯罪行
    為人者，得沒收之，刑法第38條第2 項定有明文。被告己○○
    於警詢、原審供述：查扣物除數支手機乃員工私人機外，多
    係作為客服手機，下載微信軟體聯繫客戶所用等語（見偵20
    517 卷一第14頁；原審卷一第234 頁）；被告丁○○供稱：附
    表二編號28至31乃奧斯丁公司相關資料等語（見原審卷一第
    245 頁）；被告丙○○於警詢及原審供稱：除其所有如附表二
    編號7 所示私人手機外，其餘扣案物均係被告己○○、丁○○所
    有，電腦與工作機乃處理賭博網站平臺會員疑問使用，至銀
    聯卡、U 盾則係先前開通、儲值大陸通訊軟體服務及協助客
    戶充值人民幣使用，隨身碟則用以儲存公司行政文書，至員
    工教戰筆記本則係個人關於開發客戶流程及方式之筆記，SI
    M 卡乃公司員工申辦作為綁定微信帳號使用，其私人手機有
    時亦會與公司其他人員聯繫等語（見偵20517 卷二第4 頁至
    第5 頁、第12頁至第13頁；原審卷一第256 頁）；被告戊○○
    於警詢及原審供稱：除如附表二編號4 所示手機乃其所有，
    其餘均係被告己○○暫借予其工作使用，惟其亦會利用私人手
    機安裝之微信與被告己○○等人聯繫等語（見偵20517 卷三第
    4 頁至第5 頁、原審卷一第256 頁）；被告甲○○於警詢及原
    審供稱：如附表二編號6 所示手機為其私人使用，惟同會以
    此手機與公司成員聯繫，其餘在其位置扣得之物，除如附表
    二編號35所示筆電係警詢記載錯誤外，餘均係被告己○○配給
    作為客服使用等語（見偵20517 卷四第4 頁；原審卷一第26
    6 頁至第267 頁）；被告乙○○於警詢及原審供稱：在其座位
    扣得之存簿僅係平時放置在其自桌上，其未使用，平時均利
    用電腦回覆客服問題，有些共同附件如組員工作重點提示與
    開發客戶守則乃被告己○○提供，要其等有空時研究，又如附
    表二編號9 所示手機為其私人所有，然公司臨時有事時會以
    私人手機聯繫，又若有客服問題其亦會以私人手機進行處理
    ，未必要到本案上班處所上班等語（見偵20517 卷五第4 頁
    至第5 頁、第12頁、第163 頁；原審卷一第267 頁）；陳禾
    娜亦於警詢中供稱：扣案電腦乃公司所有，給其上班使用等
    語（見偵22457 卷第8 頁）。衡酌前開原審當庭勘驗相關扣
    案物之結果（見原審卷A 、B 全卷），及市刑大勘查報告中
    關於勘驗被告丙○○、甲○○與乙○○所持手機結果，可見如附表
    二編號1 至34所示之物均係供本案犯罪所用，即便為被告丙○○、戊○○、甲○○與乙○○所有私人手機亦同，為免被告己○○等
    人若因發還而取得，即得不費任何成本支出、聯繫彼此，再
    度重操舊業，爰依前開規定，宣告沒收之。又該等物品既已
    扣案，並無不能沒收或不宜執行沒收之情形，爰不予宣告追
    徵其價額。
　⒉扣案如附表二編號35至45所示之物，除被告己○○、丁○○、丙○○、戊○○、甲○○、乙○○上揭供述內容外，據被告己○○於警詢
    中所陳：奧斯丁公司早由被告丁○○所成立，因成立本事業有
    投保勞健保需求，然其當時並無公司等營業登記，遂借用被
    告丁○○創立之奧斯丁公司使用等語（見偵20517 卷一第98頁
    ；偵26363 卷第20頁）；被告丁○○亦供陳：遭查扣如附表二
    編號39存摺係先前留置在該處，乃個人使用，與本案無關等
    語（見原審卷一第245 頁）；被告戊○○於警詢中供陳：如附
    表二編號36所示存摺2本為其本人所有等供詞（見偵20517 
    卷三第4 頁），顯未提及該等物品之用途，又乏積極證據證
    明乃被告己○○等人所有且供本案犯罪所用之物，遂不予宣告
    沒收。
　㈡犯罪所得沒收部分：
　⒈被告己○○部分：
    被告己○○供稱：其平均月薪約5 萬元(本院卷第291頁)，於
    警詢、偵訊中所供8 萬元係含雜支，且於107 年創業初期僅
    約3 萬餘元，隨著「GARY」請其幫忙收錢、預墊款項，方會
    多給薪水，至其餘員工含被告丁○○在內均3 萬餘元，惟遭員
    警查獲後，「GARY」旋將其封鎖，故其8 月份薪資尚未領取
    等語（見原審卷一第233 頁、第234 頁），輔以其係在107 
    年8月14日填載奧斯丁公司員工人事資料表（見偵26363 卷
    第51頁），佐之唯二列載其薪資明細即107 年9 月、同年10
    月薪資總表（見偵26363 卷第313 頁至第315 頁），確記載
    底薪3 萬元、勞健保加級3,000 元等字樣，甚於同年10月更
    記底薪祇1 萬2,000 元，可謂其所言尚有一定依憑，是應以
    5 萬元作為計算其犯罪所得之基礎。至此，以奧斯丁公司作
    為賭博事業即107 年8 月起算至108 年7 月止共12個月，其
    共應獲得57萬5,000 元（計算式：50,000× 11＋25,000《即10
    7 年8 月15日起至同年月31日止僅半個月薪資，被告丁○○、
    丙○○亦同，見偵26363 卷第47頁至第49頁，茲不贅述》＝575,
    000 ），此乃未扣案之不法犯罪所得，而與被告己○○本身固
    有金錢混同，性質上難以就原始犯罪所得為沒收，應依刑法
    第38條之1 第3 項規定，追徵其價額。
　⒉被告丁○○部分：
    被告丁○○係因被告己○○找尋共同經營賭博網站客服，並提供
    其設立之奧斯丁公司作為員工勞健保使用，當時「GARY」曾
    告知倘有穩定獲利可額外核發利潤，惟在奧斯丁公司任職期
    間僅獲客服底薪每月約3 萬元，嗣其認遲未獲得利潤分配、
    無發展性而於108 年4 、5 月間離職，僅因尚有員工投保在
    其奧斯丁公司，故偶爾仍會回去處理事宜一節，亦據被告丁○○供述在案（見偵26363 卷第26頁至第36頁；原審卷一第24
    2 頁至第243 頁、本院卷第291頁）。以現有卷內列印之奧
    斯丁公司薪資總表，可見其於108 年5 月最後一次填載該月
    薪資細項後，要無何薪資明細之資料（見偵23636 卷第313 
    頁至第327 頁），足徵其所陳自107 年8 月15日起至108 年
    5 月與被告己○○合作任職乙情，尚屬可採。惟因前開薪資總
    表就被告丁○○部分僅有107 年9 月至同年11月、108 年1 月
    起至同年5 月止，仍缺107 年8 月、同年12月之紀錄，則基
    於有利唯利被告原則，當以薪資總表記載為準，其餘2 個月
    則以其自陳之3 萬元為計算基礎（惟107 年8 月因僅上班約
    半個月而以一半1 萬5,000 元計算，誠如上述），而毋庸計
    算其任股東所獲利潤。是以，被告丁○○因本案犯罪所獲不法
    利益約為28萬4,040 元（計算式：15,000＋31,670＋31,550＋3
    0,120＋30,000＋23,350＋28,900＋27,450＋33,000＋33,000＝284,
    040 ），此乃未扣案之犯罪所得，業與其本身固有金錢混同
    ，性質上顯難就原始犯罪所得為沒收，當逕依刑法第38條之
    1 第3 項規定，追徵其價額。
　⒊被告丙○○部分：
    被告丙○○供稱：其係被告丁○○找來一同經營賭博網站，故乃
    創始員工，在公司營運前就到職，故月薪稍高於其他人，約
    3 萬3,000 元，若招攬到賭客成為會員，一人可獲取300 元
    ，並列為其薪資總表上，但108 年8月薪資尚未領取等語（
    見偵20517 卷二第6 頁至第7 頁、第17頁、第220 頁；原審
    卷一第254 頁至第255 頁、第351 頁、第360 頁、本院卷第
    291頁）。觀之前列奧斯丁公司薪資總表（見偵23636卷第31
    3 頁至第327 頁），確有數月份薪資較諸他人甚多之情形，
    故認其所述尚有依憑，復無其他積極證據證明有更多犯罪所
    得，遂以薪資總表記載為準，107 年8 月、同年12月則以其
    自陳之3 萬3,000 元為計算基礎（但107 年8 月僅以一半即
    1 萬6,500 元為定）。是被告丙○○因本案犯行獲得不法利益
    共計35萬2,710 元（計算式：16,500＋30,720 ＋32,200 ＋30,
    300＋33,000＋32,040＋26,140＋38,955＋36,464＋31,310＋24,180
    ＋20,901＝352,710 ），乃未扣案之犯罪所得，當已與其本身
    固有金錢混同，性質上無從就原始犯罪所得為沒收，遂依刑
    法第38條之1 第3 項規定，追徵其價額。
　⒋被告戊○○部分：
　　被告戊○○自107 年9 月3 日即開始任職至員警查獲時止，且
    平均月薪3 萬元，108 年8 月係領取同年7 月薪資一情，業
    經被告戊○○供承在案（見偵20517 卷三第162 頁；原審卷一
    第253 頁），復有其填載之員工人事資料表、人工規章簽名
    日期及薪資總表等附卷可佐（見原審卷B 第265 頁至第267 
    頁；偵26363 卷第313 頁至第331 頁），應以其薪資總表計
    算為準，107 年12月並以其自稱3 萬元為計算基礎，故其因
    本案犯行所得不法利益共約27萬7,838 元（計算式：25,350
    ＋36,030＋31,790＋30,000＋26,790＋31,610＋20,955＋11,474＋26
    ,590＋27,420＋9,829 ＝277,838 ），此乃未扣案之不法犯罪
    所得，而與被告戊○○本身固有金錢混同，性質上難以就原始
    犯罪所得為沒收，故依刑法第38條之1 第3 項規定，追徵其
    價額。
　⒌被告甲○○部分：
    被告甲○○係於108 年3 月22日填載人事資料表，嗣於同年月
    26日起任職至員警查獲時止，月薪3 萬元並計勞健保3,000 
    元等節，業經其供承在卷（見偵20517 卷四第7 頁、第126 
    頁、本院卷第291頁），且有人事資料表、人事規章及薪資
    總表等在卷足參（見原審卷B 第273 頁至第275 頁；偵2636
    3 卷第313 頁至第331 頁），是以薪資總表所載其實際核發
    薪資為準，因本案犯行獲得之不法利益共計12萬6,230 元（
    計算式：6,000 ＋23,730＋31,800＋28,800＋35,900＝126,230 
    ），實乃未扣案之不法犯罪所得，而與被告甲○○本身固有金
    錢混同，性質上難以就原始犯罪所得為沒收，爰依刑法第38
    條之1 第3 項規定，追徵其價額。
　⒍被告乙○○部分：
    被告乙○○供稱：其係於107 年9月起就職至員警查獲時止，
    月薪約3 萬元以現金發放等語（見偵20517 卷五第10頁、第
    162 頁；原審卷一第265 頁），並有人事資料表、人事規章
    所載乃107 年9 月5 日填表、同年月13日簽署人事規章，及
    薪資總表等存卷可查（見原審卷B 第269 頁至第271 頁），
    是以其薪資總表計算為準，107年12月則以其自陳3 萬元為
    計算基礎，故其因本案犯行所得不法利益共約26萬760 元（
    計算式：18,000＋29,960＋28,800＋30,000＋28,770＋29,400＋28
    ,630＋29,350＋37,850＝260,760 ），此乃未扣案之不法犯罪
    所得，而與被告乙○○本身固有金錢混同，性質上難以就原始
    犯罪所得為沒收，故依刑法第38條之1 第3 項規定，追徵其
    價額。
  ⒎按犯罪所得，屬於犯罪行為人者，沒收之。但有特別規定者
    ，依其規定；前開沒收，於全部或一部不能沒收或不宜執行
    沒收時，追徵其價額；前條犯罪所得及追徵之範圍與價額，
    認定顯有困難時，得以估算認定之，刑法第38條之1 第1 項
    、第3 項、第38條之2 第1 項規定甚明。又刑法第38條之1
    第5項、第 38條之2第3項規定「犯罪所得已實際合法發還被
    害人者，不予宣告沒收或追徵。」、「宣告前二條之沒收或
    追徵，有過苛之虞、欠缺刑法上之重要性、犯罪所得價值低
    微，或為維持受宣告人生活條件之必要者，得不宣告或酌減
    之」，足徵刑法沒收新制目的在於剝奪犯罪行為人之實際犯
    罪所得，使其不能坐享犯罪成果，以杜絕犯罪誘因。關於沒
    收有無刑法第38條之2第2項過苛調節（即不宣告沒收或予以
    酌減）規定之適用，其所應審酌者，係考量該犯罪所得本身
    ，是否具有法文所載不應沒收，或應予酌減，或以不宣告沒
    收為適當之特別情形。除犯罪行為人已將該犯罪所得實際發
    還或賠償被害人等情形，得不宣告沒收或酌減之外，其餘情
    形，皆應宣告沒收(最高法院109年度台上字第3091號、110
    年度台上字第117號判決意旨參照)。本件被告己○○、丁○○、
    丙○○、甲○○、乙○○、戊○○等人以上開方法從事犯罪，因而獲
    有利益，且對渠等宣告沒收犯罪所得，客觀上並無任何所謂
    過苛之虞、欠缺刑法上之重要性、犯罪所得價值低微，或為
    維持受宣告人生活條件之必要之情事，參照刑法沒收新制目
    的在於剝奪犯罪行為人之實際犯罪所得，使其不能坐享犯罪
    成果，以杜絕犯罪誘因之立法意旨及上述說明，自應全部宣
    告沒收或追徵。被告己○○、丁○○、丙○○、甲○○、乙○○、戊○○
    及其辯護人上訴意旨主張，原判決就被告等人任職期間之全
    部薪資作為犯罪所得而諭知沒收，未考慮被告等人為維持最
    低生活所需，而受有本件之薪資，應就被告等人所受領之薪
    資扣除最低生活所需即每月最低工資後，再為沒收云云，並
    無理由。　
四、駁回被告等人上訴之理由：　
　㈠被告戊○○於原審所辯解不可採之理由，及被告被告己○○、丁○○、丙○○、甲○○、乙○○、戊○○及其辯護人上訴意旨主張宣告
    犯罪所得沒收及追徵，應扣除被告等人所受領之薪資扣除最
    低生活所需即每月最低工資不可採之理由，業據指駁如上。
    原審審判決同此認定，以被告己○○、丁○○、丙○○、甲○○、乙○○、戊○○所犯均事證明確，依法論罪科刑及宣告犯罪所得之
    沒收、追徵，均無違誤。再以被告等人之行為人責任為基礎
    ，審酌被告等人明知賭博原則上乃我國法律所禁，卻仍圖以
    不法利益，無視於法令之禁止，而與「GARY」、「KEN 」共
    同意圖營利供給賭博場所及聚眾賭博之犯罪動機、目的，而
    以奧斯丁公司為名義進行經營，除任本案賭博網站外圍客服
    外，尚利用通訊軟體內不特定群組及個人私下應對往來，抑
    或代為答覆教學、協助儲值入金、各類遊戲玩法釋疑之際，
    以相關話術拉攏、招攬、維繫賭客關係，彼此各司其職，吸
    引不特定人加入或繼續在本案賭博網站中投注賭玩，聚集賭
    客至本案賭博網站場所，進而獲取本案賭博網站平臺商等人
    提撥一定比例金錢作為報酬，再分別獲取每月薪資以牟利益
    之犯罪手段，足以助長僥倖心理、有害社會風氣，行為實有
    不當。又衡酌被告己○○曾有妨害公務前科，被告丁○○曾有毒
    品危害防制條例前科，被告戊○○除曾犯偽造文書等案外，尚
    與被告丙○○於本案後有賭博案件經偵查起訴，被告陳怡臻、
    甲○○別無任何犯罪紀錄等素行，有本院被告前案紀錄表等在
    卷可證，以及被告己○○、丁○○於偵訊中首先承認犯罪，雖於
    原審審理中一度翻稱別無招攬之行為，但終能全然坦認犯行
    ；被告丙○○、甲○○自始至今均能坦承犯行；被告戊○○雖於警
    詢、偵訊及原審審理中均坦承犯行，然仍否認有為招攬之具
    體工作內容；被告乙○○於警詢及偵訊中雖否認犯行，但於原
    審及本院審理中已全數坦承等之犯後態度。再兼衡被告己○○
    自述大學畢業之智識程度，現無工作，需照顧同住、具重度
    身心障礙之祖母（有身心障礙證明）等家庭生活經濟狀況；
    被告丁○○自述大學肄業之智識程度，現無工作，與家人同住
    但暫毋庸撫養等家庭生活經濟狀況；被告丙○○自述高中畢業
    （其個人戶籍資料記載大學肄業《見原審卷二第19頁》）之智
    識程度，現在購物公司工作，與家人同住需照顧其父等家庭
    生活經濟狀況；被告戊○○於自述高職畢業（其個人戶籍資料
    記載高職肄業《見原審卷二第29頁》）之智識程度，現在水菸
    酒吧工作（有名片1 張《見原審卷二第227 頁》），與家人同
    住但無親屬需要扶養等家庭生活經濟狀況；被告甲○○自述專
    科肄業（其個人戶籍資料記載高職肄業《見原審卷二第33頁》
    ）之智識程度，現在購物公司工作（有聘僱合約《見原審卷
    二第233 頁至第237 頁》），與家人同住且需扶養退休之父
    等家庭生活經濟狀況；被告乙○○於自述高中畢業（其個人戶
    籍資料記載高職畢業《見原審卷二第37頁至第38頁》）之智識
    程度，現其子剛出生無工作，與家人同住需扶養小孩等家庭
    生活經濟狀況，及相關勞保與就保、健保等查詢結果（見原
    審卷二第43頁至第125 頁），復已衡酌渠等從事供給賭博場
    所、聚眾賭博等犯行之各自期間、實際工作內容及角色重要
    性、利得及其他一切情狀，分別就渠等所犯，依刑法第57條
    之規定，具體審酌後量處如原審判決主文所示之刑，並各諭
    知易科罰金、易服勞役之折算標準，量刑亦無明顯違反平等
    原則、比例原則及罪刑相當原則之情事，亦堪稱妥適。被告
    己○○、丁○○、丙○○、甲○○、乙○○、戊○○及其辯護人上訴意旨
    仍空言泛稱，原審判決量刑未符合平等原則、罪刑相當原則
    及比例原則云云，並無理由，自應予以駁回。
　㈡被告甲○○、乙○○前並無犯罪之前科紀錄，且均能坦承犯罪，
    經此偵審程序，當能知所警惕，信無再犯之虞，堪認確有以
    暫不執行為適當之情事，爰刑法第74條第1項第1款之規定，
    宣告緩刑三年，以惕自新，更能契合刑罰之教育目的。惟緩
    刑之效力，依刑法第74條第4項之規定，自不及於沒收之判
    決部分，附此敘明。
據上論斷，應依刑事訴訟法第368條、第371條，判決如主文。
本案經檢察官鄭少珏提起公訴，檢察官洪威華到庭執行職務。
中　　華　　民　　國　　110 　年　　9 　　月　　15　　日
                  刑事第十九庭  審判長法　官  曾淑華
                                      法　官  許文章
                                      法　官  陳文貴
以上正本證明與原本無異。
不得上訴。
                                      書記官  俞妙樺
中　　華　　民　　國　　110 　年　　9 　　月　　15　　日
附錄：本案論罪科刑法條全文
中華民國刑法第268條
意圖營利，供給賭博場所或聚眾賭博者，處3年以下有期徒刑，
得併科9萬元以下罰金。
附表一
編號 被告姓名 主文（主刑部分） 應追徵犯罪所得 １ 己○○ 己○○共同犯意圖營利聚眾賭博罪，累犯，處有期徒刑陸月，併科罰金新臺幣捌萬元，徒刑如易科罰金，罰金如易服勞役，均以新臺幣壹仟元折算壹日。 新臺幣伍拾柒萬伍仟元。 ２ 丁○○ 丁○○共同犯意圖營利聚眾賭博罪，處有期徒刑陸月，如易科罰金，以新臺幣壹仟元折算壹日。 新臺幣貳拾捌萬肆仟零肆拾元。 ３ 丙○○ 丙○○共同犯意圖營利聚眾賭博罪，處有期徒刑伍月，併科罰金新臺幣貳萬元，徒刑如易科罰金，罰金如易服勞役，均以新臺幣壹仟元折算壹日。 新臺幣參拾伍萬貳仟柒佰壹拾元。 ４ 陳怡臻 陳怡臻共同犯意圖營利聚眾賭博罪，處有期徒刑參月，如易科罰金，以新臺幣壹仟元折算壹日。 新臺幣貳拾捌萬貳仟捌佰肆拾元。 ５ 戊○○ 戊○○共同犯意圖營利聚眾賭博罪，處有期徒刑肆月，如易科罰金，以新臺幣壹仟元折算壹日。 新臺幣貳拾柒萬柒仟捌佰參拾捌元。 ６ 甲○○ 甲○○共同犯意圖營利聚眾賭博罪，處有期徒刑貳月，併科罰金新臺幣貳萬元，徒刑如易科罰金，罰金如易服勞役，均以新臺幣壹仟元折算壹日。 新臺幣壹拾貳萬陸仟貳佰參拾元。 ７ 乙○○ 乙○○共同犯意圖營利聚眾賭博罪，處有期徒刑參月，如易科罰金，以新臺幣壹仟元折算壹日。 新臺幣貳拾陸萬零柒佰陸拾元。 ８ 陳禾娜（原名陳言安） 陳禾娜共同犯意圖營利聚眾賭博罪，處有期徒刑參月，如易科罰金，以新臺幣壹仟元折算壹日。 新臺幣壹萬伍仟元。 


附表二（員警搜索扣押所獲之物）
編號 扣案物品及數量 備註、保管字號與頁數 沒收與否 １ 電腦設備共11部 （桌上型電腦1-1 至7-1 、9-1至12-1，均含主機、滑鼠、鍵盤、螢幕x2） （保管字號：原審109 年度刑保字第380 號編號001 至008 、010 至012 ，109 年度審易字第372 號卷第67頁至第68頁） 是（被告己○○所有供犯罪所用之物） ２ 電腦設備共1 部（桌上型電腦8-1，僅含滑鼠、鍵盤、螢幕x2） （保管字號：原審109 年度刑保字第380 號編號009 ，109 年度審易字第372 號卷第68頁） 是（被告己○○所有供犯罪所用之物） ３ 電腦設備共1 部（桌上型電腦13-9，僅含主機x1） （保管字號：原審109 年度刑保字第380 號編號013 ，109 年度審易字第372 號卷第68頁） 是（被告己○○所有供犯罪所用之物） ４ 電子產品2支 （ASUS手機，Z012DA ，3-2 ； IPHONE 6手機，4-3） （保管字號：原審109 年度刑保字第380 號編號014 、016 院109 年度審易字第372 號卷第68頁至第69頁） （ASUS）IMEI碼：000000000000000/0000000000號 （IPHONE）IMEI碼：0000000000000000號 是（被告戊○○所有，同時供犯罪所用之物） ５ 電子產品4 支 （IPHONE 6手機，4-2 ； 紅米NOTE 5手機，4-4 ； 紅米NOTE 5手機，4-5 ； HTC 手機，4-6） （保管字號：原審109 年度刑保字第380 號編號015 、017 至019 ，109 年度審易字第372號卷第69頁） （IPHONE）IMEI碼：000000000000000 號 （紅米）IMEI碼：0000000000000/0000000000號 （紅米）IMEI碼：0000000000000/00000000000號 （HTC）型號不詳（已損壞，無法開機） 是（被告己○○所有供犯罪所用之物） ６ 電子產品1 支（IPHONE 8手機，5-3） （保管字號：原審109 年度刑保字第380 號編號021 ，109 年度審易字第372 號卷第69頁） IMEI碼：0000000000000號 是（被告甲○○所有，同時供犯罪所用之物） ７ 電子產品1 支（IPHONE 7 plus手機，6-2） （保管字號：原審109 年度刑保字第380 號編號023 ，109 年度審易字第372 號卷第70頁） IMEI碼：00000000000號 是（被告丙○○所有，同時供犯罪所用之物） ８ 電子產品8 支 （紅米NOTE 5手機，5-2 ； 紅米NOTE 5手機，6-3； 紅米NOTE 5手機，6-4 ； IPHONE A1530-5S 手機，6-5 ； 紅米NOTE 5手機，6-6 ； 紅米NOTE 5手機，6-7 ； 紅米NOTE 5手機，6-8 ； IPHONE A1530-5S 手機，6-9 ） （保管字號：原審109 年度刑保字第380 號編號020 、024 至030 ，109 年度審易字第372號卷第69頁至第71頁） （紅米）IMEI碼：0000000000/0000000號 （紅米）IMEI碼：0000000000/0000000號 （紅米）IMEI碼：0000000000/0000000號 （IPHONE）IMEI碼：0000000000/0000000號 （紅米）IMEI碼：0000000000/0000000號 （紅米）IMEI碼：0000000000/0000000號 （紅米）IMEI碼：0000000000/0000000號 （IPHONE）IMEI碼：0000000000/0000000號 是（被告己○○所有供犯罪所用之物） ９ 電子產品1 支（IPHONE XS MAX手機，9-2） （保管字號：原審109 年度刑保字第380 號編號045 ，109 年度審易字第372 號卷第73頁） IMEI碼：0000000000/0000000號 是（被告乙○○所有，同時供犯罪所用之物） １０ 電子產品18支 （紅米NOTE 5手機，8-8； OPPO A73手機，8-9； 紅米NOTE 5手機，8-10； 紅米NOTE 5手機，8-11； 紅米NOTE 5手機，8-12； 紅米NOTE 5手機，8-13； OPPO CPH1607手機，8-14； 紅米NOTE 5手機，8-15； 紅米NOTE 5手機，8-16； 小米手機《程振嘉》，8-17； OPPO CPH1701手機，8-18； 紅米 NOTE 5手機，8-19； OPPO CPH1871手機，8-20； SAMSUNG SM-G 手機，8-21； 華為 Y6 Pro手機，9-3； 紅米NOTE 5手機，9-4； 紅米NOTE 5手機，9-5； IPHONE 手機，10-2） （保管字號：原審109 年度刑保字第380 號編號031 至044 、046 至049 ，109 年度審易字第372 號卷第71頁至第73頁） （紅米）IMEI碼：0000000000/0000000號 （OPPO）IMEI碼：0000000000/0000000號 （紅米）IMEI碼：0000000000/0000000號 （紅米）IMEI碼：0000000000/0000000號 （紅米）IMEI碼：0000000000/0000000號 （紅米）IMEI碼：0000000000/0000000號 （OPPO）（無法開機） （紅米）IMEI碼：0000000000/0000000號 （紅米）IMEI碼：0000000000/0000000號 （小米）（無法開機） （OPPO）IMEI碼：0000000000/0000000號 （紅米）IMEI碼：0000000000/0000000號 （OPPO）IMEI碼：0000000000/0000000號 （SAMSUNG ）IMEI碼：0000000000/0000000號 （華為）IMEI碼：0000000000/0000000號 （紅米）IMEI碼：0000000000/0000000號 （紅米）IMEI碼：0000000000/0000000號 （IPHONE）IMEI碼：0000000000/0000000號 是（被告己○○所有供犯罪所用之物） １１ 教戰手冊1本，4-8 （保管字號：原審109 年度刑保字第380 號編號051 ，109 年度審易字第372 號卷第74頁） 是（被告丙○○、己○○所有供犯罪所用之物） １２ 電子產品6個（隨身碟，6-11） （保管字號：原審109 年度刑保字第380 號編號053，109 年度審易字第372 號卷第74頁） 是（被告己○○所有供犯罪所用之物） １３ 公司申請單1件，6-12 （保管字號：原審109 年度刑保字第380 號編號054，109 年度審易字第372 號卷第74頁） 是（被告己○○所有供犯罪所用之物） １４ 電子產品33張（SIM 卡，6-13） （保管字號：原審109 年度刑保字第380 號編號055 ，109 年度審易字第372 號卷第74頁） 是（被告己○○所有供犯罪所用之物） １５ 銀聯卡1組，6-14 （保管字號：原審109 年度刑保字第380 號編號056，109 年度審易字第372 號卷第74頁） 卡號：0000000000/0000000號 是（被告己○○所有供犯罪所用之物） １６ 博奕教戰手冊1本，6-15 （保管字號：原審109 年度刑保字第380 號編號057 ，109 年度審易字第372 號卷第75頁） 是（被告己○○、丙○○所有供犯罪所用之物） １７ U盾1支，6-16 （保管字號：原審109 年度刑保字第380 號編號058，109 年度審易字第372 號卷第75頁） 是（被告己○○所有供犯罪所用之物） １８ 員工教戰筆記本1 本，6-17 （保管字號：原審109 年度刑保字第380 號編號059，109 年度審易字第372 號卷第75頁） 是（被告己○○所有供犯罪所用之物） １９ 銀聯卡、U 盾8 組，8-2 至8-7、9-7 至9-9 （保管字號：原審109 年度刑保字第380 號編號061 至065 、067 至069 ，109 年度審易字第372 號卷第75頁至第76頁） 卡號：00000000000000000號 卡號：00000000000000000號 卡號：00000000000000000號 卡號：00000000000000000號 卡號：00000000000000000號 卡號：00000000000000000號 帳號：00000000000000000號 帳號：00000000000000000號 是（被告己○○所有供犯罪所用之物） ２０ 教戰手冊1組，9-6 （保管字號：原審109 年度刑保字第380 號編號066 ，本院109 年度審易字第372 號卷第76頁） 是（被告己○○、丙○○所有供犯罪所用之物） ２１ 電子產品1 個（TRANSCEND 硬碟，10-3） （保管字號：原審109 年度刑保字第380 號編號072 ，109 年度審易字第372 號卷第77頁） 是（被告己○○所有供犯罪所用之物） ２２ 教戰手冊1組，10-6 （保管字號：原審109 年度刑保字第380 號編號075，本院109 年度審易字第372 號卷第77頁） 是（被告己○○所有供犯罪所用之物） ２３ 帳冊1組，10-7 （保管字號：原審109 年度刑保字第380 號編號076 ，109 年度審易字第372 號卷第77頁） 是（被告己○○所有供犯罪所用之物） ２４ 銀聯卡2張，12-2至12-3 （保管字號：原審109 年度刑保字第380 號編號077 至078 ，109 年度審易字第372 號卷第77頁至第78頁） 卡號：00000000000000000號 卡號：00000000000000000號 是（被告己○○所有供犯罪所用之物） ２５ U盾1個，12-4 （保管字號：原審109 年度刑保字第380 號編號079 ，109 年度審易字第372 號卷第78頁） 是（被告己○○所有供犯罪所用之物） ２６ 推廣博奕講稿1組，13-1 （保管字號：原審109 年度刑保字第380 號編號083，原審109 年度審易字第372 號卷第78頁） 是（被告丙○○所有供犯罪所用之物） ２７ 推廣博奕講稿1組，13-2 （保管字號：原審109 年度刑保字第380 號編號084，109 年度審易字第372 號卷第78頁） 是（被告己○○所有供犯罪所用之物） ２８ 奧斯丁公司資料1件，13-3 （保管字號：原審109 年度刑保字第380 號編號085 ，109 年度審易字第372 號卷第79頁） 是（被告己○○所有供犯罪所用之物） ２９ 奧斯丁公司資料1件，13-4 （保管字號：原審109 年度刑保字第380 號編號086，109 年度審易字第372 號卷第79頁） 是（被告己○○所有供犯罪所用之物） ３０ 奧斯丁公司資料1件 ，13-5 （保管字號：原審109 年度刑保字第380 號編號087，109 年度審易字第372 號卷第79頁） 是（被告己○○所有供犯罪所用之物） ３１ 奧斯丁公司員工相關資料，1 件，13-6 （保管字號：原審109 年度刑保字第380 號編號088 ，109 年度審易字第372 號卷第79頁） 是（被告己○○所有供犯罪所用之物） ３２ 博奕須知筆記本1本，13-7 （保管字號：原審109 年度刑保字第380 號編號089，109 年度審易字第372 號卷第79頁） 是（被告己○○所有供犯罪所用之物） ３３ 電子產品，交換機3 臺（含線材），13-8 （保管字號：原審109 年度刑保字第380 號編號090 ，109 年度審易字第372 號卷第79頁） 是（被告己○○所有供犯罪所用之物） ３４ 電子產品ASUS無線分享器1 臺，13-10 （保管字號：原審109 年度刑保字第380 號編號091，109 年度審易字第372 號卷第79頁） 是（被告己○○所有供犯罪所用之物） ３５ 電子產品1 臺（LEVENO白色筆電，5-4） （保管字號：原審109 年度刑保字第380 號編號022 ，109 年度審易字第372 號卷第70頁） 否（被告己○○所有，但無積極證據證明供本案犯罪所用） ３６ 存摺2 本（國泰世華商業銀行、合作金庫商業銀行，4-7） （保管字號：原審109 年度刑保字第380 號編號050 ，109 年度審易字第372 號卷第74頁） 否（被告戊○○所有，但無積極證據證明供本案犯罪所用） ３７ 公司章5個，6-10 （保管字號：原審109 年度刑保字第380 號編號052 ，109 年度審易字第372 號卷第74頁） 否（被告己○○所有，但無積極證據證明供本案犯罪所用） ３８ 存摺、金融卡1 組（中國信託商業銀行，9-9） （保管字號：原審109 年度刑保字第380 號編號069，109 年度審易字第372 號卷第76頁） 否（案外人王柏堯所有，且無積極證據證明供本案被告犯罪所用） ３９ 存摺1 本（新光商業銀行，9-10） （保管字號：原審109 年度刑保字第380 號編號070 ，109 年度審易字第372 號卷第76頁） 否（被告丁○○所有，但無積極證據證明供本案犯罪所用） ４０ 交通銀行卡1張，9-11 （保管字號：原審109 年度刑保字第380 號編號071 ，109 年度審易字第372 號卷第77頁） 卡號：00000000000000000000號 否（被告己○○所有，但無積極證據證明供本案犯罪所用） ４１ 印鑑3個，10-4 （保管字號：原審109 年度刑保字第380 號編號073，109 年度審易字第372 號卷第77頁） 否（被告己○○所有，但無積極證據證明供本案犯罪所用） ４２ 元富證券、存摺、開戶申請書1組，10-5 （保管字號：原審109 年度刑保字第380 號編號074 ，109 年度審易字第372 號卷第77頁） 否（被告己○○所有，但無積極證據證明供本案犯罪所用） ４３ 廣州銀行申請表4張，12-5 （保管字號：原審109 年度刑保字第380 號編號080 ，109 年度審易字第372 號卷第78頁） 否（被告己○○所有，但無積極證據證明供本案犯罪所用） ４４ 在職證明書1張，12-6 （保管字號：原審109 年度刑保字第380 號編號081，109 年度審易字第372 號卷第78頁） 否（被告己○○所有，但無積極證據證明供本案犯罪所用） ４５ 中國移動門號申請書1張，12-7 （保管字號：原審109 年度刑保字第380 號編號082，109 年度審易字第372 號卷第78頁） 否（被告己○○所有，但無積極證據證明供本案犯罪所用）